【裁判字號】    98,簡上,47
【裁判日期】    980410
【裁判案由】    詐欺
【裁判全文】
臺灣板橋地方法院刑事判決              98年度簡上字第47號
上  訴  人
即  被  告  甲○○
上列上訴人即被告因詐欺案件，不服本院97年度簡字第9944號，
民國97年12月16日第一審刑事簡易判決（聲請簡易判決處刑案號
：97年度偵字第27797 號），提起上訴，本院管轄之第二審合議
庭判決如下︰
    主  文
上訴駁回。
    事實及理由
一、本案經本院審理結果，認原審以被告甲○○所為，係犯刑法
    第30條第1 項前段、第339 條第1 項之幫助詐欺取財罪，判
    處其有期徒刑3 月，並諭知易科罰金之折算標準為以新臺幣
    1,000 元折算1 日，認事用法及量刑均無不當，應予維持。
    原審判決書記載之事實、證據及理由，除「事實及理由」欄
    第五行「民族路」之記載，及附件「證據並所犯法條」欄第
    八、九行「上揭銀行」、「WedATM」之記載，分別係「民族
    街」、「上揭郵局」、「WebATM」之誤，應予更正外，餘均
    引用之（如附件）。
二、被告上訴意旨略以：其係為辦理貸款，始將系爭郵局帳戶之
    存摺、提款卡及密碼交予某真實姓名、年籍不詳自稱「育民
    」之成年男子，並無幫助詐欺取財之犯意及犯行云云。經查
    ，被告何以成立幫助詐欺取財罪及所為辯解有何不可採之處
    ，業經原審詳加論駁，核無不當。被告於本院審理期間，亦
    自承所以於民國97年7 月10日辦理前揭帳戶之掛失，乃因「
    懷疑被利用，對方要提款卡，我覺得還是掛失比較保險……
    」等語（見本院卷第25頁），顯見被告對於帳戶可能為詐騙
    集團用以從事不法行為，知之甚稔，猶於翌日即97年7 月11
    日向郵局辦理解除掛失，致詐騙集團得以於同日提領詐騙得
    來之款項，其有幫助詐欺取財之不確定故意及行為，實甚明
    確。此與被告自承於交付該帳戶前，「裡面還有我的薪資，
    我擔心被領走，所以先提走」等語（見本院卷第25頁）互核
    ，益徵明白，蓋其既擔心自己財物受損，對「育民」自不信
    任，豈是辦理貸款如此單純？被告所辯與事證不符，仍執陳
    詞提起上訴，為無理由。原審認被告罪證明確而為論罪科刑
    之判決，並無違誤，應駁回被告之上訴。
據上論斷，應依刑事訴訟法第455 條之1 第1 項、第3 項、第36
8 條、第373 條，判決如主文。
本案經檢察官陳伯均到庭執行職務
中    華    民    國    98    年    4     月    10    日
                  刑事第九庭審判長法  官  林海祥
                                  法  官  楊博欽
                                  法  官  許炎灶
以上正本證明與原本無異。
不得上訴。
                                  書記官  屠衛民
中    華    民    國    98    年    4     月    10    日
附錄本案論罪科刑法條全文：刑法第339 條第1 項。
中華民國刑法第339 條（普通詐欺罪）
意圖為自己或第三人不法之所有，以詐術使人將本人或第三人之
物交付者，處5 年以下有期徒刑、拘役或科或併科1 千元以下罰
金。
以前項方法得財產上不法之利益或使第三人得之者，亦同。
前2 項之未遂犯罰之。


司法院資訊處製作；財團法人民間司法改革基金會備份。
